en: North Atlantic Ocean
af: Noord-Atlantiese Oseaan
ar: شمال المحيط الأطلسي
az: Şimali Atlantik Okeanı
bg: Северен Атлантически океан
ca: Oceà Atlàntic Nord
cs: Severní Atlantský oceán
da: Nordatlanten
de: Nordatlantik
el: Βόρειος Ατλαντικός Ωκεανός
es: Océano Atlántico Norte
et: Põhja-Atlandi ookean
fa: اقیانوس اطلس شمالی
fi: Pohjoinen Atlantin valtameri
fr: Océan Atlantique Nord
he: צפון האוקיינוס האטלנטי
hi: उत्तरी अटलांटिक महासागर
hr: Sjeverni Atlantski ocean
hu: Észak-Atlanti-óceán
id: Samudra Atlantik Utara
it: Oceano Atlantico settentrionale
ja: 北大西洋
ko: 북대서양
lt: Šiaurės Atlanto vandenynas
lv: Ziemeļu Atlantijas okeāns
nl: Noord-Atlantische Oceaan
no: Nord-Atlanteren
pl: Ocean Atlantycki Północny
pt: Oceano Atlântico Norte
ro: Oceanul Atlantic de Nord
ru: Северный Атлантический океан
sk: Severný Atlantický oceán
sl: Severnoatlantski ocean
sq: Oqeani Atlantik Verior
sr: Северни Атлантски океан
sv: Nordatlanten
th: มหาสมุทรแอตแลนติกเหนือ
tr: Kuzey Atlantik Okyanusu
uk: Північна Атлантика
ur: شمالی بحر اوقیانوس
vi: Bắc Đại Tây Dương
zh: 北大西洋

en: South Atlantic Ocean
bg: Южен Атлантически океан
cs: Jižní Atlantský oceán
da: Sydatlanten
de: Südatlantik
el: Νότιος Ατλαντικός Ωκεανός
es: Océano Atlántico Sur
et: Lõuna-Atlandi ookean
fi: Eteläinen Atlantin valtameri
fr: Océan Atlantique Sud
hr: Južni Atlantski ocean
hu: Déli-Atlanti-óceán
it: Oceano Atlantico Meridionale
lt: Pietų Atlanto vandenynas
lv: Dienvidu Atlantijas okeāns
nl: Zuid Atlantische Oceaan
pl: Południowy Ocean Atlantycki
pt: Oceano Atlântico Sul
ro: Oceanul Atlantic de Sud
sk: Južný Atlantický oceán
sl: Južni Atlantski ocean
sv: Södra Atlanten

en: Northwest Atlantic Ocean
xx: FAO 21
ar: شمال غرب المحيط الأطلسي
az: Şimal-Qərb Atlantik Okeanı
bg: Северозападен Атлантически океан
ca: Oceà Atlàntic del Nord-oest
cs: Severozápadní Atlantický oceán
da: Nordvestlige Atlanterhav
de: Nordwestatlantik
el: Βορειοδυτικός Ατλαντικός Ωκεανός
es: Océano Atlántico Noroeste
et: Loode-Atlandi ookean
fi: Luoteis-Atlantin valtameri
fr: Océan Atlantique Nord-Ouest, Atlantique Nord-Ouest
hi: उत्तर पश्चिमी अटलांटिक महासागर
hr: Sjeverozapadni Atlantski ocean
hu: Északnyugati Atlanti-óceán
it: Oceano Atlantico nord-occidentale
ja: 北西大西洋
ko: 북서 대서양
lt: Šiaurės Vakarų Atlanto vandenynas
nl: Noordwestelijke Atlantische Oceaan
pl: Północno-Zachodni Ocean Atlantycki
pt: Noroeste do Oceano Atlântico
ro: Oceanul Atlantic de Nord-Vest
ru: Северо-Западная Атлантика
sk: Severozápadný Atlantický oceán
sl: Severozahodni Atlantski ocean
sq: Oqeani Atlantik Veri-Perëndimor
sv: Nordvästra Atlanten
tr: Kuzeybatı Atlantik Okyanusu
uk: Північно-Західна Атлантика
zh: 西北 大西洋

en: North-East Atlantic Ocean, North-East Atlantic, Northeast Atlantic
xx: FAO 27
bg: Североизточните части на Атлантическият океан
cs: Severovýchodní Atlantik
da: Nordøstlige Atlanterhav
de: Nordostatlantik
el: Βορειο-ανατολικος Ατλαντικος
es: Atlántico Nororiental
et: Atlandi Ookeani Kirdeosa
fi: Koillis-atlanti
fr: Océan Atlantique Nord-Est, Atlantique Nord-Est, FAO 27, FAO N°27, zone FAO 27, Atlantique Du Nord-est, Atlantique Nord Est, Océan Atlantique Nord Est
hr: Sjeveroistočni Atlantik
hu: Atlanti-óceán Északkeleti Része
it: Atlantico Nord-orientale
lt: Šiaurės Rytų Atlantas
lv: Atlantijas Okeāna Ziemeļaustrumu Daļa
mt: Grigal Tal-atlantiku
nl: Noordoostelijke Atlantische Oceaan
pl: Atlantyk Północno-wschodni
pt: Atlântico Nordeste
ro: Atlanticul De Nord-est
sk: Severovýchodný Atlantik
sl: Severovzhodni Atlantik
sv: Nordostatlanten

en: Barents sea
xx: FAO 27.1, FAO zone 27-1, FAO subarea 27-1
ar: بحر بارنتس
bg: Баренцово море
cs: Barentsovo moře
da: Barentshavet
de: Barentssee
el: Θάλασσα του Μπάρεντς
es: Mar de Barents
et: Barentsi meri
fi: Barentsinmeri
fr: Mer de Barents
he: ים ברנטס
hi: बारेंट्स सागर
hr: Barentsovo more
hu: Barents-tenger
id: Laut Barents
it: Mar di Barents
ja: バレンツ海
ko: 바렌츠해
lt: Barentso jūra
lv: Barentsa jūra
ms: Laut Barents
nl: Barentszzee
no: Barentshavet
pl: Morze Barentsa
pt: Mar de Barents
ro: Marea Barents
ru: Баренцево море
sk: Barentsovo more
sl: Barentsovo morje
sr: Баренцово море
sv: Barents hav
th: ทะเลบาร์เรนต์
tr: Barents Denizi
uk: Баренцеве море
vi: Biển Barents
zh: 巴伦支海

en: Norwegian Sea
xx: FAO 27.2, FAO zone 27-2, FAO subarea 27-2
ar: بحر النرويج
bg: Норвежко море
cs: Norské moře
da: Norskehavet
de: Norwegische See
el: Νορβηγική Θάλασσα
es: Mar de Noruega
et: Norra meri
fi: Norjanmeri
fr: Mer de Norvège
he: ים נורבגי
hi: नॉर्वेजियन सागर
hr: Norveško more
hu: Norvég tenger
id: Laut Norwegia
it: Mar Norvegese
ja: ノルウェー海
ko: 노르웨이해
lt: Norvegijos jūra
lv: Norvēģijas jūra
ms: Laut Norway
mt: Baħar Norveġiż
nl: Noorse Zee
no: Norskehavet
pl: Morze Norweskie
pt: Mar da Noruega
ro: Marea Norvegiei
ru: Норвежское море
sk: Nórske more
sl: Norveško morje
sr: Норвешко море
sv: Norska havet
th: ทะเลนอร์เวย์
tr: Norveç Denizi
uk: Норвезьке море
vi: Biển Na Uy
zh: 挪威海

en: North Sea
xx: FAO 27.4, FAO zone 27-4, FAO subarea 27-4, FAO 27 sub area iv
ar: البحر الشمالي
bg: Северно море
cs: Severní moře
da: Nordsøen
de: Nordsee
el: Βόρειο Πέλαγος
es: Mar del Norte
et: Põhjameri
fi: Pohjanmeri
fr: Mer du Nord
he: ים הצפון
hi: उत्तर सागर
hr: Sjeverno more
hu: Északi-tenger
id: Laut Utara
it: Mar del Nord
ja: 北海
ko: 북해
lt: Šiaurės jūra
lv: Ziemeļjūra
ms: Laut Utara
mt: Baħar Nofsinhar
nl: Noordzee
no: Nordsjøen
pl: Morze Północne
pt: Mar do Norte
ro: Marea Nordului
ru: Северное море
sk: Severné more
sl: Sjeverno morje
sr: Северно море
sv: Nordsjön
th: ทะเลเหนือ
tr: Kuzey Denizi
uk: Північне море
vi: Biển Bắc
zh: 北海

en: Central-East Atlantic Ocean
xx: FAO 34
fr: Océan Atlantique Centre-Est, FAO 34, FAO N°34
hr: ribolovno područje FAO 34
sl: FAO ribolovno območje 34

en: Mediterranean and Black Sea
xx: FAO 37

en: Mediterranean Sea
ab: Адгьылбжьаратә мшын
af: Middellandse See
am: ሜድትራኒያን ባሕር
an: Mar Mediterrania
ar: البحر الأبيض المتوسط
as: ভূমধ্য সাগৰ
av: Ракьдагьоркьосеб ралъад
az: Aralıq dənizi
ba: Урта диңгеҙ
be: Міжземнае мора
bg: Средиземно море
bm: Mediterane Baji
bn: ভূমধ্যসাগর
bo: ཏི་ཀྲུང་ཧའེ་རྒྱ་མཚོ།
br: Mor Kreizdouar
bs: Sredozemno more
ca: mar Mediterrània
ce: Лаьттайуккъера хӀорд
da: Middelhavet
de: Mittelmeer
el: Μεσόγειος Θάλασσα
eo: Mediteraneo
es: Mediterráneo
et: Vahemeri
fa: دریای مدیترانه
fi: Välimeri
fo: Miðjarðarhavið
fr: mer Méditerranée
fy: Middellânske See
ga: an Mheánmhuir
gd: Am Muir Meadhan-thìreach
gl: Mar Mediterráneo
gn: Para Yvy mbytépe
gv: Yn Veanvooir
hi: भूमध्य सागर
ie: Mediterraneo
io: Mediteraneo
is: Miðjarðarhaf
it: mar Mediterraneo
ja: 地中海
km: សមុទ្រ មេឌីទែរ៉ានេ
kn: ಮೆಡಿಟರೇನಿಯನ್ ಸಮುದ್ರ
ko: 지중해
ku: Deryaya Navîn
lt: Viduržemio jūra
lv: Vidusjūra
mg: Ranomasina Mediteranea
mk: Средоземно Море
ms: Laut Tengah
nb: Middelhavet
nn: Middelhavet
oc: Mar Mediterranèa
pa: ਭੂਮੱਧ ਸਾਗਰ
pl: Morze Śródziemne
pt: Mar Mediterrâneo
qu: Allpapura hatun qucha
rm: Mar Mediterrana
ro: Marea Mediterană
sv: Medelhavet
sw: Bahari ya Mediteranea
ta: நடுநிலக் கடல்
te: మధ్యధరా సముద్రం
tg: Баҳри Миёназамин
th: ทะเลเมดิเตอร์เรเนียน
tr: Akdeniz
ug: يەر ئوتتۇرا دېڭىزى
uk: Середземне море
ur: بحیرہ روم
vi: Địa Trung Hải
vo: Zänodamel
yi: מיטלענדישער ים
yo: Òkun Mẹditéránì
zh: 地中海

en: Western Mediterranean
xx: FAO 37.1

en: Central Mediterranean
xx: FAO 37.2

en: Eastern Mediterranean
xx: FAO 37.3
sv: Östra Medelhavet

en: Sea of Marmara
xx: FAO 37.4.1

en: Southwest Atlantic Ocean
xx: FAO 41

en: Southeast Atlantic Ocean
xx: FAO 47
fr: Océan Atlantique Sud-Est, FAO 47, FAO N°47

en: Antartic Atlantic Ocean
xx: FAO 48

en: Indian Ocean
af: Indiese Oseaan
ar: المحيط الهندي
az: Hind okeanı
bg: Индийски океан
ca: Oceà Índic
cs: Indický oceán
da: Indiske Ocean
de: Indischer Ozean
el: Ινδικός Ωκεανός
eo: Hinda Oceano
es: Océano Índico, Océano Indio
et: India ookean
fa: اقیانوس هند
fi: Intian valtameri
fr: Océan Indien
he: האוקיינוס ההודי
hi: हिंद महासागर
hr: Indijski ocean
hu: Indiai-óceán
id: Samudra Hindia
it: Oceano Indiano
ja: インド洋
ko: 인도양
lt: Indijos vandenynas
lv: Indijas okeāns
mk: Индиски Океан
ms: Lautan Hindi
nl: Indische Oceaan
no: Indiahavet
pl: Ocean Indyjski
pt: Oceano Índico
ro: Oceanul Indian
ru: Индийский океан
sk: Indický oceán
sl: Indijski ocean
sq: Oqeani Indian
sr: Индијски океан
sv: Indiska oceanen
sw: Bahari Hindi
th: มหาสมุทรอินเดีย
tr: Hint Okyanusu
uk: Індійський океан
ur: بحرِ ہند
vi: Ấn Độ Dương
zh: 印度洋

en: Western Indian Ocean
xx: FAO 51
fr: Océan Indien Ouest, zone de pêche FAO N051, Zone FAO N051, Océan Indien Occidental

en: Western Arabian Sea
xx: FAO 51.3